臺灣臺中地方法院刑事判決             100年度易字第3346號
公  訴  人  臺灣臺中地方法院檢察署檢察官
被      告  洪造甫
上列被告因違反毒品危害防制條例案件，經檢察官提起公訴（
100 年度毒偵字第3116號），被告在本院準備程序進行中就被訴
事實為有罪之陳述，本院於告知簡式審判程序之旨，並聽取當事
人之意見後，改依簡式審判程序，判決如下：
    主  文
洪造甫施用第二級毒品，累犯，處有期徒刑拾月。
    事  實
一、洪造甫曾於民國87年間，因施用毒品案件，經本院以87年度
    毒聲字第1884號裁定送觀察、勒戒後，認有繼續施用毒品傾
    向，再經本院以87年度毒聲字第2230號裁定令入戒治處所施
    以強制戒治一年，期間曾經評定為合格而無繼續戒治必要，
    經本院以88年度毒聲字第3998號裁定停止戒治，所餘戒治期
    間付保護管束，至88年10月2日保護管束期滿執行完畢，由
    臺灣臺中地方法院檢察署檢察官以88年度戒毒偵字第167 號
    為不起訴處分確定；又於89年間，因施用毒品案件，經本院
    以89年度毒聲字第5393號裁定令入戒治處所施以強制戒治一
    年，期間曾經評定為合格而無繼續戒治必要，經本院以90年
    度毒聲字第4414號裁定停止戒治，所餘戒治期間付保護管束
    ，至90年10月31日保護管束期滿執行完畢，而此施用毒品部
    分，並經臺灣臺中地方法院檢察署檢察官提起公訴，經本院
    於90年間判處有期徒刑6月確定，於91年6月2日執行完畢。
    復於95年間因施用毒品案件，經法院判處有期徒刑6月確定
    ，再於95年9月12日易科罰金執行完畢。詎仍不知悔改，復
    基於施用第二級毒品甲基安非他命之犯意，於100年8月5日
    20時許，在臺中市○○區○○路某溪邊橋下，以將甲基安非
    他命置於玻璃球內以火燒烤產生煙霧而吸食之方式，施用第
    二級毒品甲基安非他命1次。嗣為警於100年8月7日18時30
    分許採尿送驗，結果呈安非他命及甲基安非他命陽性反應，
    始悉上情。
二、案經臺中市政府警察局第四分局報告臺灣臺中地方法院檢察
    署檢察官偵查起訴。
    理  由
壹、程序方面
一、按除被告所犯為死刑、無期徒刑、最輕本刑為3年以上有期徒
    刑之罪或高等法院管轄第一審案件者外，於法院行準備程序
    進行中，被告先就被訴事實為有罪之陳述時，審判長得告知
    被告簡式審判程序之旨，並聽取當事人、代理人、辯護人及
    輔佐人之意見後，裁定進行簡式審判程序；受命法官行準備
    程序，與法院或審判長有同一之權限，刑事訴訟法第273條
    之1第1項、第279條第2項前段定有明文。再按簡式審判程序
    之證據調查，不受刑事訴訟法第159條第1項、第161條之2、
    第161條之3、第163條之1及第164條至第170條規定之限制，
    同法第273條之2亦有明文。
二、查本件被告所犯為死刑、無期徒刑、最輕本刑為3年以上有期
    徒刑以外之罪且非高等法院管轄第一審之案件，經本院合議
    庭裁定由受命法官行準備程序時，被告就被訴事實為有罪之
    陳述後，復經本院合議庭裁定由受命法官獨任行簡式審判程
    序，依前述法律之規定，本案證據之調查，自不受刑事訴訟
    法第159條第1項、第161條之2、第161條之3、第163條之1及
    第164條至第170條規定之限制，合先敘明。
貳、實體部分：
一、被告洪造甫於警詢、偵訊及本院審理中均坦白承認上開犯行
    ，並有詮昕科技股份有限公司濫用藥物尿液檢驗報告1紙在
    卷可稽，足認被告上開自白與事實相符。本件事證明確，被
    告犯行堪予認定。
二、核被告所為，係犯毒品危害防制條例第10條第2項之施用第
    二級毒品罪。經查被告於接受如犯罪事實欄所示之觀察、勒
    戒或強制戒治後之五年內，已因施用毒品，經法院論罪科刑
    並執行完畢，此有臺灣高等法院被告前案紀錄表附卷可證；
    顯見被告再犯率甚高，原實施觀察、勒戒或強制戒治，已無
    法收其實效。因此，被告犯本案之施用第二級毒品犯行，雖
    已逾其強制戒治執行完畢後之5年，惟依毒品危害防制條例
    92年7月9日之修法意旨，本案已非屬依毒品危害防制條例第
    20條、第23條所述「初犯」或「五年後再犯」應先經觀察、
    勒戒或強制戒治程序之情形，故本案之訴追條件業已充足，
    自應予以依法論科。末查，被告於95年間因施用毒品案件，
    經法院判處有期徒刑6月確定，且於95年9月12日易科罰金執
    行完畢，亦有臺灣高等法院被告前案紀錄表在卷可稽；被告
    受有期徒刑之執行完畢，於5年以內故意再犯本件有期徒刑
    以上之罪，為累犯，應依刑法第47條第1項規定，加重其刑
    。爰審酌被告素行、犯罪之動機、目的、犯罪後態度等一切
    情狀，量處如主文所示之刑。
三、據上論斷，應依刑事訴訟法第273條之1第1項、第299條第1
    項前段，毒品危害防制條例第10條第2項，刑法第11條前段
    、第47條第1項前段（累犯），判決如主文。
本案經檢察官王淑月到庭執行職務。
中    華    民    國  100    年    11    月    29    日
                     刑事第二庭   法  官  宋富美
以上正本證明與原本無異。
如不服本判決應於收受送達後10日內向本院提出上訴書狀，並應
敘述具體理由；其未敘述上訴理由者，應於上訴期間屆滿後20日
內向本院補提理由書（均須按他造當事人之人數附繕本）「切勿
逕送上級法院」。
                                  書記官  劉雅玲
中    華    民    國  100    年    11    月    29    日
附錄本案論罪科刑法條：
毒品危害防制條例第10條
施用第一級毒品者，處 6 月以上 5 年以下有期徒刑。
施用第二級毒品者，處 3 年以下有期徒刑。